臺灣高等法院臺中分院刑事裁定　　　　100年度聲再字第275號
再審聲請人
即受判決人　王伯祿
上列聲請人因毒品危害防制條例案件，對於本院九十八年度上訴
字第二六五八號中華民國九十九年五月六日確定判決（原審案號
：臺灣臺中地方法院九十八年度訴字第一四九０號；起訴案號：
臺灣臺中地方法院檢察署九十七年度偵字第二八四八九號、九十
八年度偵字第七號），聲請再審，本院裁定如下：
    主  文
再審之聲請駁回。
    理  由
一、本件聲請意旨如附件刑事聲請再審狀影本內容所載（詳如附
    件）。
二、再審，乃就確定判決認定事實錯誤而設之救濟方法。按有罪
    之判決確定後，得為受判決人利益聲請再審之事由分別為：
    「一原判決所憑之證物已證明其為偽造或變造者。二原判決
    所憑之證言、鑑定或通譯已證明其為虛偽者。三受有罪判決
    之人，已證明其係被誣告者。四原判決所憑之通常法院或特
    別法院之裁判已經確定裁判變更者。五參與原判決或前審判
    決或判決前所行調查之法官，或參與偵查或起訴之檢察官，
    因該案件犯職務上之罪已經證明者，或因該案件違法失職已
    受懲戒處分，足以影響原判決者。六因發現確實之新證據，
    足認受有罪判決之人應受無罪、免訴、免刑或輕於原判決所
    認罪名之判決者；前項第一款至第三款及第五款情形之證明
    ，以經判決確定，或其刑事訴訟不能開始或續行非因證據不
    足者為限，得聲請再審。」，刑事訴訟法第四百二十條定有
    明文。又若係以人證為證據方法，因人證係以證人之證言為
    證據資料，故以證人為證據方法，以其陳述為證明之作用者
    ，除非其於另一訴訟中已為證言之陳述，否則不能以其事後
    所製作記載見聞事實之文書，謂其係根據該人證成立於事實
    審法院判決之前，而認該「文書」為新證據，此有最高法院
    七十五年臺上字第七一五一號判例參照。
三、經查：
  (一)本件再審聲請人即受判決人王伯祿（下稱聲請人）前因違反
    毒品危害防制條例案件，不服臺灣臺中地方法院九十八年度
    訴字第一四九０號判決，提起上訴，經本院以九十八年度上
    訴字第二六五八號為實體判決，聲請人不服，上訴最高法院
    ，經最高法院以九十九年度臺上字第五一一六號以上訴不合
    法駁回聲請人上訴，全案遂告確定，依刑事訴訟法第四百二
    十六條第三項規定，本件並無刑事訴訟法第四百二十條第一
    項第五款情形，且本院為最後事實審法院，依法自屬聲請再
    審管轄法院，合先敘明。
  (二)聲請人具狀聲請再審，主張原判決有符合刑事訴訟法第四百
    二十條第一項第五款「參與原判決或前審判決或判決前所行
    調查之法官，或參與偵查或起訴之檢察官，因該案件犯職務
    上之罪已經證明者，或因該案件違法失職已受懲戒處分，足
    以影響原判決者」再審事由，然聲請人並未提出證據證明之
    ，且本案查無參與原判決及前審判決法官，因該案件犯職務
    上之罪已經判決確定情形，是聲請人關於此部分所陳再審理
    由顯與上開規定不符，據此聲請再審，並無理由。
  (三)又聲請人以原審判決以證人黃進添於警詢、偵查中及第一審
    法院審理中證述，為不利聲請人之認定，然黃進添本身為吸
    毒者，在臺灣臺中地方法院檢察署及臺灣臺中地方法院審理
    中具結後證言前後反覆不一，證述即有瑕疵，原審遽為採認
    黃進添證述而不利於聲請人之認定，有證據調查未盡及採證
    違背證據法則云云。惟按聲請人聲請傳喚證人到庭證述，僅
    屬調查證據請求，屬審理法院採證認事職權行使，審理法院
    自有斟酌之權，審理法院本得審酌有無調查必要，如認與待
    證事實無重要關係或待證事實已臻明瞭無再調查必要未予傳
    喚，並無不當，且證據證明力，由法院本其確信自由判斷，
    故同一共同被告或證人，前後所為不同之供證，以其供詞不
    違背經驗法則或論理法則外，法院自得憑其確信之心證予以
    採憑之。至於聲請意旨所指聲請人於判決前聲請調查之證據
    ，經原法院捨棄不採者，或無法證明原確定判決所認定之事
    實為錯誤者，即非該條款所謂發見之新證據，不得據為聲請
    再審之原因，最高法院有二十八年抗字第八號、三十五年特
    抗字第二一號判例可參。是聲請人犯毒品危害防制條例罪販
    賣第一級毒品罪之犯罪事實，業據原確定判決認定在案，並
    於理由中（本院判決理由欄貳之二之五即判決書第十二頁第
    十五行至第十八行）詳予說明：「惟證人林志板、黃進添業
    經原審交互詰問，且本件待證事實已臻明瞭，故本院認無再
    傳訊調查之必要，渠等之聲請均無理由，均應予駁回。」，
    經核並無不當，是聲請意旨此部分所指亦與刑事訴訟法第四
    百二十條第一項第五款規定再審要件不符，不得據為聲請再
    審原因。
四、是原審判決已就其證據取捨及心證之理由詳予說明，聲請人
    所提再審理由，內容僅空泛指摘原確定判決程序違法、犯罪
    事實未依證據認定、未就案情詳細調查等判決違背法令云云
    ，而未提出任何參與原判決或前審判決或判決前所行調查之
    法官，或參與偵查或起訴之檢察官，因該案件犯職務上之罪
    已經證明者，或因該案件違法失職已受懲戒處分，足以影響
    原判決具體事證，自難認有刑事訴訟法第四百二十條第一項
    第五款聲請再審事由。
四、綜上所述，聲請人本件再審之聲請，為無理由，應予駁回，
    依刑事訴訟法第434條第1項，裁定如主文。
中    華    民    國   100    年    12    月    21    日
            刑事第八庭  審判長法  官  廖  柏  基
                              法  官  簡  源  希
                              法  官  梁  堯  銘
上列正本證明與原本無異。
如不服本裁定，得於收受送達5日內向本院提出抗告書狀 (須附
繕本)。
                              書記官  蔡  芬  芬
中    華    民    國   100    年    12    月    21    日